臺灣臺北地方法院民事裁定　　　　　　　　 95年度整抗字第3號
抗　告　人　力華票券金融股份有限公司
法定代理人　乙○○
非訟代理人　甲○○
上列抗告人因與大江國際股份有限公司間公司重整事件，對於民
國94年8月23日本院93年度整字第1號裁定提起抗告，本院裁定如
下：
    主  文
抗告駁回。
抗告程序費用新台幣壹仟元由抗告人負擔。
    理  由
一、本件抗告意旨略以：依公司法第286條、第291條第2項等規
    定，所謂「已知之公司債權人」，係以公司聲請重整後，法
    院命公司負責人造報債權人名冊前即已發生之債權為限。而
    抗告人持有債務人大江國際股份有限公司（下稱大江公司）
    所簽發，經案外人康和租賃股份有限公司背書轉讓之支票8
    紙，面額合計為新臺幣（下同）397萬5千元，均自大江公司
    聲請本院裁定准許緊急處分迄至准許重整之期間內，為付款
    提示均遭退票，故抗告人上開支票債權應屬已知債權。惟大
    江公司明知抗告人有此債權存在，卻未將抗告人列入債權人
    名冊呈報本院，致抗告人未收受本院重整裁定之送達，無從
    依本院重整裁定所定期限申報上開票據債權，自屬不可歸責
    於抗告人之事由，致未依限申報債權，依公司法第297條第3
    項前段規定，抗告人得補報上開重整債權，詎原法院竟駁回
    抗告人補報重整債權之聲請，爰依法提起抗告，請求廢棄原
    裁定云云。
二、按「法院為重整裁定後，應即公告左列事項：一重整裁定之
    主文及其年、月、日。二重整監督人、重整人之姓名或名稱
    、住址或處所。三第289條第1項所定期間、期日及場所。
    四公司債權人及持有無記名股票之股東怠於申報權利時，其
    法律效果。」、「法院對於重整監督人、重整人、公司、已
    知之公司債權人及股東，仍應將前項裁定及所列各事項，以
    書面送達之。」，公司法第291條第1項、第2項定有明文。
    又「重整債權人，應提出足資證明其權利存在之文件，向重
    整監督人申報。經申報者，其時效中斷；未經申報者，不得
    依重整程序受清償」、「前二項應為申報之人，因不可歸責
    於自己之事由，致未依限申報者，得於事由終止後十五日內
    補報之。」，公司法第297條第1項、第3項亦有明定。查大
    江公司經本院於93年9月10日裁定准予重整，並諭知債權人
    應自93年9月9日起至同年10月8日止，在臺北市○○路○段
    333 號27樓（即資誠會計師事務所所在地）申報債權，債權
    人未經申報者，不得依重整程序受償及行使權利等情，有該
    裁定附卷可稽（見原法院卷(三)第114頁）。而抗告人所持有
    大江公司為發票人之支票8紙，支票發票日分別自93年4月12
    日至93年12月28日不等，其中發票日93年8月28日之支票，
    於發票日退票，其退票理由單載明：「聲請重整當中」；發
    票日93年10月28日之支票，於當日退票，其退票理由單載明
    ：「依臺灣臺北地方法院民事裁定九十三年度整字第一號大
    江國際股份有限公司准予重整」等語，此有抗告人提出之8
    紙支票及退票理由單附於本院卷足憑，堪認抗告人至遲於93
    年10 月28日即已知悉大江公司業經本院裁定准予重整，是
    縱認抗告人係因不可歸責於自己之事由，致不知本院已於93
    年9月10日裁定准許大江公司重整，而未依限申報債權，惟
    自發票日93年10月28日之支票於當日退票後，抗告人即應依
    首開公司法第297條第3項規定，在15日內（即93年11月12日
    以前）向重整監督人補報債權，然抗告人卻遲至93年11月19
    日始向重整監督人補報債權，有抗告人93年11月19日力華字
    第93288號函在卷可佐（見原法院卷(四)第217頁），顯已逾首
    開公司法所定補報債權之期限，自無從准予列入重整債權。
    抗告人空言抗辯未收到原法院重整裁定致無法申報云云，自
    非可採。原裁定駁回抗告人所為應將上開債權列入重整債權
    之聲請，於法並無不合。從而，抗告意旨指摘原裁定不當，
    求予廢棄，為無理由，應予駁回。
三、據上論結，本件抗告為無理由。依非訟事件法第46條、第21
    條第2項，民事訴訟法第495條之1第1項、第449條第1項、第
    78條，裁定如主文。
中　　華　　民　　國　　96　　年　　3 　　月　　6 　　日
              民事第六庭    審判長法　官　李昆曄
                                  法  官  曾部倫
                                  法  官  楊晉佳
以上正本係照原本作成。
如不服本裁定，僅得於收受本裁定正本送達後10日內，以適用法
規顯有錯誤為理由，向本院提出再抗告狀，（須附繕本一份及繳
納再抗告裁判費新台幣1,000元），經本院許可後始可再抗告。
中　　華　　民　　國　　96　　年　　3 　　月　　6 　　日
                                   書記官  朱俶伶
